【裁判字號】    97,訴,1160
【裁判日期】    980122
【裁判案由】    違反槍砲彈藥刀械管制條例
【裁判全文】
臺灣桃園地方法院刑事判決              97年度訴字第1160號
公  訴  人  臺灣桃園地方法院檢察署檢察官
被      告  丙○○  原名趙明.
                    （現於臺灣桃園監獄執行中）
指定辯護人  本院公設辯護人  甲○○
上列被告因違反槍砲彈藥刀械管制條例案件，經檢察官提起公訴
（97年度偵字第8429號），本院判決如下：
    主  文
丙○○未經許可，寄藏可發射子彈具有殺傷力之改造手槍，免刑
。扣案之改造槍枝貳支（皆含彈匣壹個，獲案後槍枝管制編號各
為：0000000000號、0000000000號）均沒
收。
    事  實
一、丙○○明知可發射子彈具有殺傷力之改造手槍及土造子彈係
    屬違禁物，未經許可，不得非法持有、寄藏，惟其仍於民國
    九十六年八月十日十三時許，在桃園縣龜山鄉○○路三六一
    號真實姓名年籍不詳之友人住處，受真實姓名年籍不詳綽號
    為「阿峰」所託，代為保管「阿峰」所交付之仿FN廠一九一
    ○型半自動手槍製造之槍枝，換裝土造金屬槍管而成具有殺
    傷力之改造槍枝ㄧ支（含彈匣一個，獲案後槍枝管制編號：
    0000000000號）及仿WALTHER 廠PPK/S 型半自動
    手槍製造之槍枝換裝土造金屬槍管而成具有殺傷力之改造手
    槍一支（含彈匣一個，獲案後槍枝管制編號：000000
    0000號）及具有殺傷力之土造子彈二顆（各係由金屬彈
    殼組合直徑約七點八㎜及八點一㎜金屬彈頭而成），並藏匿
    在上開友人住處，迄九十六年十月間某日，丙○○再將上開
    二支改造手槍及土造子彈分別藏匿於桃園縣桃園市○○路五
    七六號後方之防火巷內及同縣市○○街廢棄之玻璃工廠圍牆
    內，嗣於九十七年三月七日十四時許，在警方尚未發覺本件
    犯罪前，向桃園縣政府警察局龜山分局小隊長姚金寶自首持
    有上開改造手槍、土造子彈及供出槍彈之藏匿處所，而報繳
    其持有之上開全部槍、彈並接受裁判，警方遂持搜索票於上
    開丙○○藏匿槍彈處所扣得上開改造手槍二支及土造子彈二
    顆（共扣得直徑約七點八㎜土造子彈三顆，經試射後，其中
    一顆具有殺傷力，餘二顆或因發射動能不足或無法擊發而不
    具殺傷力，另扣得直徑約八點一㎜土造子彈二顆，經試射後
    ，其中一顆具有殺傷力，另一顆無法擊發而不具殺傷力）。
二、案經桃園縣政府警察局龜山分局報請臺灣桃園地方法院檢察
    署檢察官偵查起訴。
    理  由
一、證據能力
  (一)被告丙○○於警詢及檢察官偵查中所為之自白，並無證據證
    明係出於強暴、脅迫、利誘、詐欺、疲勞訊問、違法羈押或
    其他不正之方法，且與事實相符，依刑事訴訟法第一百五十
    六條第一項規定，得為證據。
  (二)按傳聞法則之重要理論依據，在於傳聞證據未經當事人之反
    對詰問予以核實，乃予排斥，惟若當事人已放棄對原供述人
    之反對詰問權，於法院審判時表明同意該等傳聞證據可作為
    證據，基於證據資料愈豐富，愈有助於真實發現之理念，並
    貫徹刑事訴訟法修法加重當事人進行主義之精神，確認當事
    人對於證據能力有處分權之制度，傳聞證據經當事人同意做
    為證據，法院認為適當者，亦得為證據。另當事人於調查證
    據時，對於傳聞證據表示「沒有意見」，而未於言詞辯論終
    結前聲明異議，應視為已有將該等傳聞證據採為證據之同意
    ，此刑事訴訟法第一百五十九條之五定有明文。本案被告於
    本院審理程序中已表示對卷內人證、書證、物證之證據能力
    均無意見，本院審理時，被告對被告以外之人於審判外之陳
    述之證據能力並未表示意見，迄本院言詞辯論終結前，被告
    亦未爭執本案證據之證據能力，依刑事訴訟法第一百五十九
    條之五第二項之規定，應視為被告已同意本案相關之傳聞證
    據均可做為證據，本院斟酌本案卷內之證據並非非法取得，
    亦無證明力明顯過低之情形，且經本院於審判期日依法進行
    證據之調查、辯論，被告於訴訟上之程序權，已受保障，前
    揭各該證據，均得採為證據。
二、上揭犯罪事實，業據被告迭於警詢、偵查及本院審理時坦承
    不諱（見臺灣桃園地方法院檢察署九十七年度偵字第八四二
    九號卷第四頁至第六頁、第六二頁至第六三頁、本院卷第四
    八頁至第四九頁），並有扣押筆錄、扣押物品目錄表、現場
    照片九張等件在卷可按（見上開偵卷第一三頁至第二二頁、
    第二八頁至第三五頁），且有改造手槍二支及直徑約七點八
    ㎜及八點一㎜土造子彈共五顆扣案可佐，而扣案手槍二支，
    經鑑定為仿FN廠一九一○型半自動手槍製造之槍枝，換裝土
    造金屬槍管而成之改造槍枝一支（含彈匣一個，獲案後槍枝
    管制編號：0000000000號）及仿WALTHER 廠PPK/
    S 型半自動手槍製造之槍枝，換裝土造金屬槍管而成之改造
    手槍一支（含彈匣一個，獲案後槍枝管制編號：00000
    00000號），上揭二支改造手槍，擊發功能正常，可供
    擊發適用子彈使用，均認具殺傷力。另送鑑子彈五顆，均係
    非制式子彈，三顆由金屬彈殼組合直徑約七點八㎜金屬彈頭
    而成，經試射後，其中一顆可擊發，認具殺傷力，另二顆或
    因發射動能不足或無法擊發而不具殺傷力，其餘二顆由金屬
    彈殼組合直徑八點一㎜金屬彈頭而成，經試射後，一顆可擊
    發，認具殺傷力，另一顆無法擊發，不具殺傷力等情，有內
    政部警政署刑事警察局九十七年四月八日刑鑑字第○九七○
    ○三九五四七號槍彈鑑定書、九十八年一月五日刑鑑字第○
    九七○一八六四六八號函附卷可稽（見上開偵卷第四二頁至
    第四五頁、本院卷第三八頁），足認被告上揭任意性自白與
    事實相符，應堪採信，本件事證明確，被告犯行，堪以認定
    。
三、論罪科刑部分：
  (一)按寄藏與持有，均係將物置於自己實力支配之下，但「寄藏
    」之受人委託代為保管，其保管之本身所為之「持有」，既
    係「寄藏」之當然結果，法律上自宜僅就「寄藏」行為為包
    括之評價，不應另就「持有」予以論罪，最高法院七十四年
    度台上字第三四○○號判例意旨可資參照。查被告受「阿峰
    」所託代為保管具有殺傷力之改造手槍及土造子彈，核被告
    所為，係犯槍砲彈藥刀械管制條例第八條第四項之未經許可
    寄藏可發射子彈具有殺傷力之改造手槍罪，及同條例第十二
    條第四項之未經許可寄藏子彈罪。公訴人認被告涉犯同條例
    第八條第四項之未經許可持有改造手槍罪，尚有未合，揆諸
    前揭判例，僅就寄藏行為為包括之評價，不應另就持有予以
    論罪。被告以一行為寄藏前開改造手槍及土造子彈，係以一
    行為同時觸犯二罪名，為想像競合犯，應依刑法第五十五條
    之規定，從一重之未經許可寄藏可發射子彈具有殺傷力之改
    造手槍罪處斷。又起訴書雖未論及前揭被告所犯之寄藏子彈
    罪，惟該部分之犯罪事實，業經公訴人到庭陳述擴張犯罪事
    實及於前述寄藏子彈犯行（見本院卷第四四頁，惟檢察官誤
    認扣案土造子彈五顆，經試射後有三顆具有殺傷力，故陳明
    被告尚涉有持有三顆具有殺傷力子彈罪，容有誤會，併予指
    明），此外，該部分之事實復與前揭寄藏可發射子彈具有殺
    傷力之改造手槍犯行之有罪部分，有想像競合犯之裁判上一
    罪關係，本院自應予以審理。按犯槍砲彈藥刀械管制條例之
    罪自首，並報繳其持有之全部槍砲、彈藥、刀械者，減輕或
    免除其刑，槍砲彈藥刀械管制條例第十八條第一項前段定有
    明文，本件被告於其犯罪尚未被發覺之前，主動向桃園縣政
    府警察局龜山分局小隊長姚金寶自承其持有改造手槍、土造
    子彈之犯行，並交出扣案其持有之全部改造手槍、土造子彈
    ，已見前述，事後並接受裁判，合於上開自首及報繳其持有
    所有槍枝及子彈二要件，此外復無其他證據足資證明被告曾
    持以犯案，其危害性尚屬非鉅，為鼓勵自首並報繳持有之槍
    械行為及參以被告於歷次偵審程序中均坦承犯行，深具悔意
    ，是本院審酌上情，若僅減輕其刑，似仍過苛，爰依槍砲彈
    藥刀械管制條例第十八條第一項前段之規定免除其刑。
  (二)沒收部分：
    扣案之改造手槍二支（皆含彈匣一個，獲案後槍枝管制編號
    各為：0000000000號、0000000000號
    ），業經鑑定具有殺傷力，已詳如前述，自屬違禁物，應依
    刑法第三十八條第一項第一款之規定宣告沒收。另鑑定所試
    射之子彈五顆，或因試射後發射動能不足，或無法擊發，或
    已因鑑驗試射擊發而不具殺傷力，自非違禁物，且非供被告
    預備為前揭犯行，或為前開犯行所用、所得之物，爰不予宣
    告沒收之。
據上論斷，應依刑事訴訟法第二百九十九條第一項但書，槍砲彈
藥刀械管制條例第八條第四項、第十二條第四項、第十八條第一
項前段，刑法第十一條前段、第五十五條、第三十八條第一項第
一款、第三十九條，判決如主文。
本案經檢察官乙○○到庭執行職務。
中    華    民    國    98    年    1     月    22    日
                  刑事第九庭 審判長   法 官   吳為平
                                      法 官   胡芷瑜
                                      法 官   林玉蕙
以上正本證明與原本無異。
如不服本判決應於收受判決後10日內向本院提出上訴書狀，並應
敘述具體理由。其未敘述上訴理由者，應於上訴期間屆滿後20日
內向本院補提理由書 (均須按他造當事人之人數附繕本)「 切勿
逕送上級法院」。
                                      書記官  魏里安
中    華    民    國    98    年    1    月    22    日
附錄本案論罪科刑法條：
槍砲彈藥刀械管制條例第8 條規定：
未經許可，製造、販賣或運輸鋼筆槍、瓦斯槍、麻醉槍、獵槍、
空氣槍或第4 條第1 項第1 款所定其他可發射金屬或子彈具有殺
傷力之各式槍砲者，處無期徒刑或5 年以上有期徒刑，併科新臺
幣1 千萬元以下罰金。
未經許可，轉讓、出租或出借前項所列槍枝者，處5 年以上有期
徒刑，併科新臺幣1 千萬元以下罰金。
意圖供自己或他人犯罪之用，而犯前二項之罪者，處無期徒刑或
7 年以上有期徒刑，併科新臺幣1 千萬元以下罰金。
未經許可，持有、寄藏或意圖販賣而陳列第1 項所列槍枝者，處
3 年以上10年以下有期徒刑，併科新臺幣700 萬元以下罰金。
第1 項至第3 項之未遂犯罰之。
槍砲彈藥刀械管制條例第12條規定：
未經許可，製造、販賣或運輸子彈者，處1 年以上7 年以下有期
徒刑，併科新台幣500 萬元以下罰金。
未經許可，轉讓、出租或出借子彈者，處6 月以上5 年以下有期
徒刑，併科新台幣300 萬元以下罰金。
意圖供自己或他人犯罪之用，而犯前二項之罪者，處3 年以上10
年以下有期徒刑，併科新台幣700 萬元以下罰金。
未經許可，持有、寄藏或意圖販賣而陳列子彈者，處5 年以下有
期徒刑，併科新台幣300 萬元以下罰金。
第1 項至第3 項之未遂犯罰之。
槍砲彈藥刀械管制條例第18條第1 項規定：
犯本條例之罪自首，並報繳其持有之全部槍砲、彈藥、刀械者，
減輕或免除其刑；其已移轉持有而據實供述全部槍砲、彈藥、刀
械之來源或去向，因而查獲者，亦同。


司法院資訊處製作；財團法人民間司法改革基金會備份。
